臺灣桃園地方法院桃園簡易庭簡易判決　　　　　　　九十三年度桃簡字第八０五號
　　聲　請　人　臺灣桃園地方法院檢察署檢察官
　　被　　　告　甲○○
右列被告因違反毒品危害防制條例案件，經檢察官聲請以簡易判決處刑（九十二年度
偵字第一三八一０號），本院桃園簡易庭判決如左：
  主  文
甲○○連續轉讓第三級毒品，處有期徒刑伍月，如易科罰金，以佰元（即新台幣玖
佰元）折算壹日。扣案之Ｋ他命貳瓶（共毛重二點九六一公克），均沒收銷燬。
  事實及理由
一、本件犯罪事實及證據除引用檢察官聲請簡易判決處刑書（如附件）之記載外，另
    有被告於本院審理中坦承先後兩次轉讓第三級毒品Ｋ他命予李翰威之自白為證據
    。
二、按行為後法律有變更者，適用裁判時之法律。但裁判前之法律有利於行為人者，
    適用最有利於行為人之法律，刑法第二條第一項定有明文。又毒品危害防制條例
    業於民國九十二年七月九日修正公布，九十三年一月九日生效，該條例第八條第
    三項對於轉讓第三級毒品之法定刑雖未變更，惟同條第六項增訂轉讓毒品達一定
    數量者，加重其刑至二分之一之規定，並將數量標準概括授權行政院另以法規命
    令定之。行政院即於九十三年一月七日制定公布（同年月九日生效）「轉讓持有
    毒品加重其刑之數量標準」，該標準第二條第一項第三款明定，持有第三級毒品
    淨重二十公克以上之標準者，應加重其刑至二分之一，而本件被告連續轉讓第三
    級毒品Ｋ他命之時間，分別係在九十二年八月初及八月十六日，於其行為後裁判
    時，法律已有變更，自有新舊法比較問題，茲比較修正前後毒品危害防制條例第
    八條之規定，因本件被告連續轉讓之第三級毒品Ｋ他命之數量，無法證明係超過
    上開淨重二十公克之標準，依罪疑唯輕、有疑唯利被告原則，應以有利被告之未
    超過二十公克為其持有、轉讓之認定，適用新法對被告並無不利，自應適用裁判
    時法即修正後之毒品危害防制條例第八條第三項之轉讓第三級毒品罪處斷。
三、核被告所為，係犯毒品危害防制條例第八條第三項轉讓第三級毒品罪，其持有毒
    品之低度行為，為轉讓之高度行為所吸收，不另論罪。聲請人於聲請簡易判決處
    刑書中未記載刑法第五十六條連續犯加重其刑之規定，似認被告所犯僅一次轉讓
    毒品犯行。惟查訊據被告對於為警逮捕前另又轉讓所持有之第三級毒品Ｋ他命（
    重量不超過含瓶重之二點九六一公克）予證人李翰威施用，惟李翰威尚未施用，
    二人即共同為警查獲之事實，坦承不諱，核與被告之警詢及偵查訊問筆錄內容均
    相符，另核與證人李翰威之警詢及偵查訊問筆錄內容亦符。是被告於九十二年八
    月十六日另有第二次之轉讓行為，已堪認定。又查其先後兩次轉讓第三級毒品之
    犯行，時間緊接，轉讓對象為相同之人，所犯為構成要件相同之罪名，顯係基於
    概括犯意而為之，為連續犯，應依刑法第五十六條之規定論以一罪，並加重其刑
    。聲請人於聲請事實對於第二次轉讓之事實業據記載，自均為起訴效力範圍內，
    而無起訴不可分或審判不可分之問題，惟聲請人於聲請書漏列刑法第五十六條之
    規定，應予補充。本院為保障被告之聽審權，經傳喚被告到庭，告以所犯為連續
    轉讓第三級毒品罪，並踐行刑事訴訟法第九十五條告知義務之規定，對被告自無
    生突襲性裁判之虞。依按煙毒之遺害我國，計自中國清末以來，垂百餘年，一經
    吸染，萎痺終身，其因此失業亡家者，觸目皆是，由此肆無忌憚，滋生其他犯罪
    者，俯首即得；更且流毒所及，國民精神日衰，身體日弱，欲以鳩形鵠面之徒，
    為執銳披堅之旅，殊不可得，是其非一身一家之害，直社會、國家之鉅蠹；而欲
    湔除毒害，杜漸防萌，當應特別以治本截流為急務，蓋伐木不自其本，必復生；
    塞水不自其源，必復流，本源一經斷絕，其餘則不戢自消也。「毒品危害防制條
    例」係鑒於煙毒之禍害蔓延，跨國販賣活動頻繁，而對之有所因應。故其立法目
    的在防止來自世界各國毒害，查緝流入毒品，預防及制裁與毒品有關之犯罪，亦
    即肅清煙毒，防制毒品危害，藉以維護國民身心健康，進而維持社會秩序，俾免
    國家安全之陷於危殆（司法院大法官議決釋字第四七六號解釋理由書節錄參照）
    。前述發人深省之文字，係在說明毒品危害的不僅是個人的健康而已，更是對於
    家庭以及全體國民，乃至社會、國家戰力的重大危害，而欲戒除毒品，必須從斷
    絕來源作起。是本條例無論對於販賣、轉讓等提供毒品來源之行為均訂有嚴苛之
    刑罰規定，其目的無非係在以國家之刑罰權，制裁並威嚇該等對國家安全及國民
    健康有重大危害之行為。爰審酌被告連續兩次提供毒品予人施用之行為，勢將助
    長施用毒品行為之更形猖獗，且此類行為所生危害，非僅使多數人之生命、身體
    法益受侵害，影響所及甚且危害社會、國家之健全發展，毒品犯罪等犯罪目的、
    手段及所生危害，另審酌被告先請友人試用之動機，以及於偵查及本院審理中均
    坦承犯行，犯後態度良好等一切情狀，另參酌檢察官當庭量刑之請求，量處如主
    文所示之刑，並諭知易科罰金之折算標準，以示懲儆。末查扣案之Ｋ他命係第三
    級毒品，經行政院衛生署管制藥品管理局檢驗無誤，有該局之檢驗成績書一件在
    卷可查，而其外裝之二只塑膠瓶，因與毒品分離不易，或分離所需費用與該二只
    塑膠瓶之客觀價值顯不相當，自應一體視為毒品部分，屬毒品危害防制條例第二
    條第三項授權公布之第三級毒品，為法律上禁止持有之違禁物，應依毒品危害防
    制條例第十八條第一項前段義務沒收之規定，均沒收銷燬。
四、末按刑事訴訟法分別於民國七十九年八月三日、八十四年十月二十日及八十六年
    十二月十九日修正公布，關於簡易程序之制度設計，因酌採英美法制國家關於「
    認罪（刑）協商」制度之精神，爰增修訂刑事訴訟法第四百五十一條之一，賦予
    自白犯罪之被告得於偵查中向檢察官、審判中向法院，表示願受科刑之範圍或願
    意接受緩刑之宣告，經檢察官（及法院）之同意後，原則上法院應於該求刑或緩
    刑宣告範圍內為判決，該條第一項、第三項及第四項分別定有明文。而法院依第
    四百五十一條之一之請求所為之科刑判決，不得上訴，刑事訴訟法第四百五十五
    之一第二項並定有明文，其立法目的在合理有效限制被告及檢察官之上訴權，被
    告所獲之被決刑度既符合其請求，復經檢察官之同意，被告自不得於事後復反悔
    而再行上訴，檢察官基於公權力「禁反言」之原則，及維護被告之信賴利益，亦
    不應推翻其同意而復行上訴，此方為簡易程序及「認罪（刑）協商」制度之原意
    。是本件既係於檢察官、被告均同意之求刑範圍內，所為之科刑判決，依前述說
    明，被告及聲請人自均不得上訴，附此敘明。
依刑事訴訟法第四百四十九條第一項前段、第四百五十條第一項、第四百五十四條第
二項，毒品危害防制條例第八條第三項、第十八條第一項前段，刑法第十一條前段、
第二條第一項前段、第五十六條、第四十一條第一項前段，罰金罰鍰提高標準條例第
二條，逕以簡易判決處如主文所示之刑。
中　　　華　　　民　　　國　　九十三　　年　　　七　　　月　　二十六　　日
                                      台灣桃園地方法院桃園簡易庭
                                          法  官  錢　建　榮
右正本證明與原本無異。
檢察官、被告均不得上訴。
                                          書記官  劉　寶　霞
中　　　華　　　民　　　國　　九十三　　年　　　八　　　月　　　三　　　日
附錄：
毒品危害防制條例第八條第三項
轉讓第一級毒品者，處一年以上七年以下有期徒刑，得併科新臺幣一百萬元以下罰金
。
轉讓第二級毒品者，處六月以上五年以下有期徒刑，得併科新臺幣七十萬元以下罰金
。
轉讓第三級毒品者，處三年以下有期徒刑，得併科新臺幣三十萬元以下罰金。
轉讓第四級毒品者，處一年以下有期徒刑，得併科新臺幣十萬元以下罰金。
前四項之未遂犯罰之。
轉讓毒品達一定數量者，加重其刑至二分之一，其標準由行政院定之。
